# 06.12.21 Clusteranalyse

```{r}
library(tidyverse)
library(GGally)
library(ggpubr)
```

## Datensatz Tidyr

```{r}
arrests <- tibble(USArrests)
```

### Umformung

```{r}
arrests <- arrests %>% 
  mutate(state = rownames(USArrests))
```

## Deskription 

### kurze Analyse

```{r}
arrests %>% 
  summarise(
    avg_murder = mean(Murder),
    sd_murder = sd(Murder),
    avg_assault = mean(Assault),
    sd_assault = sd(Assault),
    avg_pop = mean(UrbanPop),
    sd_pop = sd(UrbanPop),
    avg_rape = mean(Rape),
    sd_rape = sd(Rape)
  )
```

### Zusammenhänge

```{r}
arrests %>% 
  ggpairs(columns = c("Murder", "Assault", "UrbanPop", "Rape"))
```

## hierarchsiche Clusteranalyse

wichtig: - Standardisierung der Variablen - nur für metrisch skalierte Variablen

Vorbereitung

```{r}
# Standardisierung
st_arrest <- scale(arrests[,-5]) #alle außer die states

# Distanzmatrix (euklidisches Maß)
eu_dist <- dist(st_arrest)
```

Clusterisierung

```{r}
h_eu_compl <- hclust(eu_dist)
h_eu_compl$labels <- arrests$state 
```

Darstellung mit Dendrogrammen

```{r}
plot(h_eu_compl, hang = -1)
```

=> vermutlich beste Clusteranzahl = 4

## partitionierende Clusteranalyse

```{r}
k2 <- kmeans(st_arrest[,1:2], centers = 4, nstart = 50)

arrests %>% 
  mutate(cluster = k2$cluster) %>% 
  ggplot(aes(Assault, Murder, color = factor(cluster))) +
    geom_point() +
    geom_text(aes(label = state), hjust = -0.1)
```

## Aufgabenblatt

Biathlon Datensatz

importe:

```{r}
library(tidyverse)
library(GGally)
library(ggpubr)
```

Datensatz einlesen

```{r}
load("data/biathlon3.RData")
head(df.biathlon3,1) %>% t()
```

a\) Betrachtung des Datensatzes

```{r}
library(pastecs)

df.biathlon3 %>% 
  dplyr::select(course.lap.1:shoot.times.total) %>% 
  stat.desc(basic=F) %>% 
  t() %>% 
  as.data.frame()

```

```{r}
df.biathlon3$type <- factor(df.biathlon3$type)
df.biathlon3$competition <- factor(df.biathlon3$competition)
summary(df.biathlon3$competition)
summary(df.biathlon3$type)

df.biathlon3 %>% 
  ggplot(aes(x=  course.total, y= shoot.times.total,color=competition)) +
    geom_point() 
    # facet_wrap(~gender)
```

b\)

```{r}
library(patchwork)
df_laps <- df.biathlon3 %>% dplyr::select(course.lap.1:course.lap.5)
df_shoots <- df.biathlon3 %>% dplyr::select(shoot.times.1:shoot.times.4)
df_fails <- dplyr::select(df.biathlon3, fails.1:fails.4)

p1 <- ggplot(stack(df_laps), aes(x = ind, y = values)) +
  geom_boxplot()
p2 <- ggplot(stack(df_shoots), aes(x = ind, y = values)) +
  geom_boxplot()

p1 / p2 
```

```{r}
ggplot(df.biathlon3, aes(x=fails.total)) +
  geom_histogram()
```

c\) auwahl, standardisierung

```{r}
st_df <- df.biathlon3 %>% 
  dplyr::select(course.total, shoot.times.total, fails.total) %>%
  scale()
  # mutate(comp = competition)

plot(hclust(dist(st_df)))
```

```{r}
k <- kmeans(st_df[,1:2], centers = 4, nstart = 50)

p1 <- ggplot(df.biathlon3, aes(course.total, shoot.times.total)) +
  geom_point(aes(color=factor(k$cluster))) + 
  theme(legend.position = "none") +
  labs(title = "Cluster")
  
p2 <- ggplot(df.biathlon3, aes(course.total, shoot.times.total)) +
  geom_point(aes(color=competition)) + 
  theme(legend.position = "none") + 
  labs(title = "Comp")

p1 + p2 
```
