# 26.01.22 Soziale Netzwerkanalyse

## Imports

```{r include=FALSE}
library(tidyverse)
library(network)
library(sna)
library(networkD3)
library(igraph)
```

## Read in the Data from online Resource

```{r}
# df <- read_csv("https://github.com/tdenzl/MarvelNetwork/raw/main/data/hero-network.csv")
# write_csv(df, "data/hero_network.csv")
```

Read in from */data* after first step

```{r}
hero_network <- read_csv("data/hero_network.csv")
```

## Tidying + Desc

```{r}
hero_network <- hero_network %>% 
  mutate(hero1 = str_to_lower(hero1), hero2 = str_to_lower(hero2))

hero_network %>% 
  count(hero1,hero2, sort= T) %>% 
  rename(weight = n) %>%
  head()
```

## Network Creation

```{r}
skip.gram.count <- hero_network %>% 
  count(hero1,hero2, sort= T) %>% 
  rename(weight = n)

treshold <- 50

network <- skip.gram.count %>% 
  filter(weight >= treshold) %>% 
  graph_from_data_frame(directed = F)

V(network)$cluster <- clusters(graph = network)$membership

cc.network <- induced_subgraph(
  graph = network, 
  vids = which( 
    V(network)$cluster == which.max(clusters(graph=network)$csize)
    )
  )

```

Darstellung des Netzwerks:

```{r echo=FALSE}
plot(
  cc.network,
  vertex.size     = degree(cc.network)/10 +1,
  vertex.label    = NA,
  edge.arrow.size = .25
  )
```

## 5-Fragen-Beschreibung

ähnlich zu 5-Punkt-Beschreibung, gut zur allg. Beschreibung eines Netzwerks

### Size: Wie groß ist das Netzwerk?

Wie viele Knoten / Verbindungen **(engl: Vertices / Edges)** hat das Netzwerk

```{r}
length(V(cc.network)) 
# 114 Knoten
length(E(cc.network)) 
# 634 Verbindungen
```

### Density: wie dicht ist das Netzwerks?

wie nah sind die Knoten beieinander

```{r}
edge_density(cc.network)
```

### Components: wie viele Komponenten (Gesamtnetzwerke) hat das Netzwerk?

gibt es unternetzwerke, die keine Verbindung haben zu anderem?

```{r}
count_components(cc.network)
```

### Compactness: wie kompakt ist das Netzwerk?

wie viele Schritte braucht es maximal, Information im Netzwerk zu senden?

```{r}
diameter(cc.network)
```

### Transitivität: wie stark tendiert das Netzwerk dazu Cluster zu bilden?

```{r}
transitivity(cc.network)
```

Wert zwischen 0 \> T \> 1, wir sind gut in der Mitte, gibt aber Tendenzen
